臺灣高雄地方法院民事判決　九十三年婚字第五七一號
　　原　　　告　甲○○
　　被　　　告　乙○○
右當事人間請求離婚事件，本院於民國九十三年七月二十六日言詞辯論終結，判決如
左：
    主      文
准原告與被告離婚。
訴訟費用由被告負擔。
    事實及理由
一、按婚姻無效、確認婚姻成立或不成立、撤銷婚姻、離婚或夫妻同居之訴，得合併
    提起，或於第一審或第二審言詞辯論終結前，為訴之變更、追加或提起反訴，民
    事訴訟法第五百七十二條第一項定有明文。原告本訴請被告應履行同居，惟於本
    院言詞辯論終結前，變更為訴請准原告與被告離婚，依前開法律規定，應予准許
    ，合先敘明。
二、原告起訴主張兩造於民國七十四年八月十三日結婚，同住於高雄市○○區○○路
    六五一巷一之三號，現婚姻關係仍存續中。婚後本尚融洽，詎被告自八十六年間
    前往屏東縣長治鄉從事葬儀業之工作起常徹夜未歸，進而離家出走，並於八十七
    年一月二十二日將戶籍遷往屏東縣長治鄉○○村○○路五六號，兩造因而分居迄
    今，期間除為了子女就學、生活偶有聯絡外，互不往來，兩造既長期未共同生活
    ，夫妻之情感蕩然無存，婚姻關係形同有名無實，已難以維持婚姻，爰依民法第
    一千零五十二條第二項准原告與被告離婚等語。被告則以伊離家是因遭原告毆打
    所致，同意離婚等語。
三、原告主張兩造為夫妻，現婚姻關係仍存續中，原同住於高雄市○○區○○路六五
    一巷一之三號，惟被告於八十六年間離家前往屏東縣工作，兩造因而分居迄今，
    期間除為了子女就學、生活偶有聯絡外，互不往來等事實，已據原告提出戶籍謄
    本一件為證，且為被告所不否認，自堪信為真實。
四、按有民法第一千零五十二條第一項以外之重大事由，難以維持婚姻者，夫妻之一
    方得請求離婚，同條第二項定有明文，此項關於夫妻請求裁判離婚事由之概括規
    定，使夫妻得據以請求裁判離婚之事由較富彈性，此亦係考量避免婚姻形式化而
    導入破綻主義於離婚事由中之立法；又婚姻乃一男一女之結合，以組織家庭，共
    同生活為目的，則夫妻間如有長期不共同生活、不相互聞問之情形，其共組家庭
    以達婚姻之目的即不復存在，婚姻僅存形式而無實質，相互間亦無誠摯相愛之基
    礎，在客觀上顯難期待任何人若處此一境況仍能有維持婚姻之意願，自得認屬難
    以維持婚姻之重大事由。本件兩造分居迄今已逾六年，期間又無相互聞問或關愛
    之情事，而兩造均同意離婚，亦據其等於本院審理時多次陳明在卷（見卷第十五
    頁、第二六頁、第二九頁），足見兩造主觀上均無維持婚姻之意願，兩造婚姻顯
    已生破綻而無回復之希望，且該重大事由應由兩造共同負責。從而，原告依民法
    第一千零五十二條第二項之規定，請求判決准原告與被告離婚，依前開所述，自
    屬有據，應予准許。
五、訴訟費用負擔之依據：民事訴訟法第七十八條。
中　　　華　　　民　　　國　　九十三　　年　　　七　　　月　　三十  　　日
                                    臺灣高雄地方法院家事法庭
~B法　　　官　李麗珠
右為正本係照原本作成
如不服本判決，應於送達後二十日內，向本院提出上訴狀並表明上訴理由，如於本判
決宣示後送達前提起上訴者，應於判決送達後十日內補提上訴理由書（須附繕本）。
中　　　華　　　民　　　國　　九十三　　年　　　七　　　月　　三十  　　日
~B法院書記官　李憶如
